臺灣桃園地方法院刑事判決　　　　　　　　　　　　　九十一年度訴字第三二五號
　　公訴人　臺灣桃園地方法院檢察署檢察官
　　被　告　甲○○
右列被告因違反毒品危害防制條例案件，經檢察官提起公訴（九十一年度毒偵緝字第
六０號），本院判決如左：
    主  文
甲○○連續施用第一級毒品，累犯，處有期徒刑玖月，扣案之第一級毒品海洛因貳包
（淨重零點壹貳公克、毛重壹點柒公克）均沒收銷燬之，扣案之注射針筒貳支均沒收
。又連續施用第二級毒品，累犯，處有期徒刑伍月，扣案之第二級毒品安非他命壹包
（毛重貳點貳公克）沒收銷燬之，扣案之吸食器壹組沒收。應執行有期徒刑壹年，扣
案之第一級毒品海洛因貳包（淨重零點壹貳公克、毛重壹點柒公克）及第二級毒品安
非他命壹包（毛重貳點貳公克）均沒收銷燬之，扣案之注射針筒貳支及吸食器壹組均
沒收。
    事  實
一、甲○○前於民國（下同）八十六年間因妨害家庭案件，經本院判處有期徒刑五月
    確定，並於八十七年一月五日以易科罰金執行完畢，復於八十六年間因施用毒品
    案件，經臺灣桃園地方法院檢察署檢察官聲請本院裁定送觀察、勒戒及強制戒治
    後，因執行強制戒治期滿，經本院於八十九年十二月二十六日以八十七年度易緝
    字第一四號判決免刑確定，竟仍不知悛悔，復基於施用第一級毒品海洛因（下稱
    海洛因）及第二級毒品安非他命（下稱安非他命）之概括犯意，於其後五年內之
    自九十年七月七日起至同年九月六日止，先後在桃園縣境內不詳地點多處，再犯
    施用海洛因及安非他命多次。嗣先於九十年七月七日十七時許，在其桃園縣桃園
    市○○街二００號四樓住處內為警查獲，並扣得其所有海洛因乙包（淨重零點一
    二公克）、供施用海洛因用之注射針筒乙支及供施用安非他命用之吸食器乙組；
    再於九十年九月六日二十一時許，在其桃園縣龜山鄉○○街五九號四樓住處內為
    警查獲，並扣得其所有海洛因乙包（毛重一點七公克）、安非他命乙包（毛重二
    點二公克）及注射針筒乙支。
二、案經桃園縣警察局、台北市政府警察局南港分局報請臺灣桃園地方法院檢察署檢
    察官偵查起訴。
        理  由
一、右揭事實業據被告甲○○迭次於警訊中及本院審理時坦承不諱，且先後自被告所
    採取之尿液及九十年七月七日扣案之海洛因乙包，經送請台北市立療養院、桃園
    縣衛生局及法務部調查局鑑定之結果，分別確係呈安非他命及嗎啡、安非他命陽
    性反應，此有台北市立療養院九十年七月十日煙毒尿液檢驗報告書、桃園縣衛生
    局九十年九月二十七日不法藥物尿液檢定書及法務部調查局00000000號
    鑑定通知書各乙紙，在卷可稽，復有扣案之上開海洛因二包（分別淨重零點一二
    公克、毛重一點七公克）、安非他命乙包（毛重二點二公克）、注射針筒二支及
    吸食器乙組可佐，足堪認定。又被告前於八十六年間因施用毒品案件，經臺灣桃
    園地方法院檢察署檢察官聲請本院裁定送觀察、勒戒及強制戒治後，因執行強制
    戒治期滿，經本院於八十九年十二月二十六日以八十七年度易緝字第一四號判決
    免刑確定，業據被告於本院審理時供承屬實，並有臺灣高等法院被告全國前案紀
    錄表及臺灣桃園地方法院檢察署刑案資料查註紀錄表各乙紙可稽，亦堪認定。被
    告上開再犯施用海洛因及安非他命多次等犯行均臻明確，應予依法論科。
二、核被告所為，係犯毒品危害防制條例第十條第一項之施用第一級毒品罪及同條第
    二項之施用第二級毒品罪。被告先後多次施用海洛因及安非他命之行為，均時間
    緊接，所犯構成要件相同，顯均係基於概括犯意所為，均為連續犯，應依刑法第
    五十六條規定均論以一罪，並均加重其刑。被告持有海洛因及安非他命之低度行
    為，為其持以施用海洛因及安非他命之高度行為所吸收，爰均不另為論擬。被告
    所犯上開二罪間，其犯意各別，要件不同，應予分論併罰。又被告前於八十六年
    間因妨害家庭案件，經本院判處有期徒刑五月確定，並於八十七年一月五日以易
    科罰金執行完畢，此有臺灣高等法院被告全國前案紀錄表乙份可佐，其復於五年
    內再犯有期徒刑以上之本罪，為累犯，應依刑法第四十七條之規定，加重其刑，
    並均依法遞加重之。爰審酌被告前曾受有期徒刑之執行完畢，復因施用毒品之犯
    行，經本院判決免刑在案，竟仍不知悛悔，復於五年內之右揭時地施用海洛因及
    安非他命多次，已嚴重危害社會安全、個人健康及被告犯罪後之態度等一切情狀
    ，量處如主文所示之刑，並定其應執行之刑，以資儆懲。至於扣案之上開海洛因
    二包、安非他命乙包、注射針筒二支及吸食器乙組，雖據被告於本院審理時均矢
    口否認為其所有之物，惟因被告先後於右揭時地遭警查獲之地點，均屬其個人使
    用之住處及房間，且同案遭查之黃俊太、呂紹益、陳俊仰、陳淑珠、呂照賢、宋
    慧星等人亦均堅決否認上開之物為其等所有者，是被告此部分所辯，尚不足採信
    ，扣案之上開海洛因二包、安非他命乙包、注射針筒二支及吸食器乙組，顯均為
    被告所有供施用毒品之物，應堪認定，是扣案之上開海洛因二包及安非他命乙包
    ，應依毒品危害防制條例第十八條第一項前段之規定，均宣告沒收銷燬之；另扣
    案之上開注射針筒二支及吸食器乙組，則應依刑法第三十八條第一項第二款規定
    ，均宣告沒收之。
據上論斷，應依刑事訴訟法第二百九十九條第一項前段，毒品危害防制條例第十條第
一項、第二項、第二十三條第二項前段、第十八條第一項前段，刑法第十一條前段、
第五十六條、第四十七條、第五十一條第五款、第三十八條第一項第二款，判決如主
文。
本案經檢察官李山明到庭執行職務。
中      華      民      國      九十一    年    四      月    八      日
                          臺灣桃園地方法院刑事第四庭
                                              法  官   林 晏 鵬
右正本證明與原本無異。
如不服本判決，應於判決送達後十日內向本院提出上訴狀( 應附繕本 )，上訴於
臺灣高等法院。
                                              書記官   陳 青 瑜
中      華      民      國      九十一    年    四      月    十      日
如不服本判決，應於送達後十日內，向本院提出上訴狀。
附錄法條：毒品危害防制條例第十條
毒品危害防制條例第十條
施用第一級毒品者，處六月以上五年以下有期徒刑。
施用第二級毒品者，處三年以下有期徒刑。
